# 自子公司处购买少数股东如何进行会计处理

提问人：nuxue317 时间：2016-03-06 19:50:50
A公司持有B公司57%的股权，B公司持有C公司90%的股权，年初，A公司从B公司购买了C公司90%的股权，C公司成为A公司的子公司，作为对价，B公司以分配股利的形式进行，对B公司的股东采取多支付股利的形式进行，请教：在合并层面如何进行会计处理？

回答人：chenyiwei
这种情况属于合并报表范围内的内部重组，完全抵销其影响即可。这不是购买少数股权，购买少数股权的交易必须是与外部第三方之间进行的。